【裁判字號】    89,聲再,745
【裁判日期】    900202
【裁判案由】    聲請再審
【裁判全文】
臺灣高等法院刑事裁定                            八十九年度聲再字第七四五號
    再審聲請人
    即受判決人  甲○○
右列聲請人因贓物案件，對於本院八十九年度上訴字第七一四號中華民國八十九年十
一月二十三日確定判決（原審案號：臺灣臺北地方法院八十八年度訴字第一一三三號
、起訴案號：臺灣臺北地方法院檢察署八十七年度偵緝字第八七六號），聲請再審，
本院裁定如左：
    主  文
再審之聲請駁回。
    理  由
一、按刑事訴訟法第四百二十條第一項第六款所謂發見確實之新證據，係指該項證據
    當時已經存在，而為法院及當事人所不知，事後始發見，且該項證據就其本身形
    式上觀察，無須經過調查程序，顯然可認為足以動搖原確定判決者而言。而同法
    第四百二十一條亦規定，不得上訴第三審法院之案件，除前條規定外，其經第二
    審確定之有罪判決，如就足生影響於判決之重要證據漏未審酌者，亦得為受判決
    人之利益，聲請再審。
二、本件聲請意旨略以：（一）再審聲請人於警訊中稱駕駛江晨齊所有之贓車逃逸，
    亦僅能證明其於警局經警告知為贓車，不能證明其事前知悉為贓車，此證人江晨
    齊於第一審八十八年八月二十四日審訊中即證稱未告知再審聲請人車子係偷來的
    等語可為佐證。（二）原確定判決引用臺灣士林地方法院八十六年度易字第二六
    三八號刑事判決為認定再審聲請人有罪之理由，實有適用法則不當及理由矛盾之
    違法，按該判決係對再審聲請人無罪確定之判決。（三）原確定判決認定再審聲
    請人與證人江晨齊有互為掩護之情，實有誤會，如有掩護，再審聲請人會於第一
    審八十八年九月九日審理時指證該贓車為江晨齊所偷？況證人江晨齊於第一審八
    十八年八月二十四日審理中亦證稱再審聲請人綽號「阿弟」，即行使偽造有價證
    券罪之涉嫌人。綜上所述，再審聲請人主觀上並不知所駕駛之車號ＳＬ六四四○
    號自用小客車懸掛ＦＸ七八一九號車牌為贓車，自無收受贓犯行，並據以提出再
    審聲請。
三、經查：（一）原確定判決就再審聲請人收受贓物罪部分，於判決中認定：「經查
    ＳＬ─六四四○號自用小客車，為曾文藝所有於八十六年八月九日在臺北縣三峽
    鎮○○村○○路○段某處失竊，業據曾文藝證述明確，且該車為江晨齊所竊取，
亦為江晨齊所承認，復有贓物領據一紙在卷可稽，該車既為江晨齊竊取所得，自
    屬贓物，而被告與江晨齊另案經檢察官提起公訴，江晨齊所涉為加重竊盜罪嫌（
    行為時間為八十六年五月二十五日至八十六年六月二十三日）、甲○○所涉為寄
    藏贓物（江晨齊竊取之好幾百件之唐宋明清之古董，甲○○同意江晨齊寄藏上開
    物品在其租住之台北縣中和市○○路七五五號二十一樓之一屋內），於臺灣士林
    地方法院審理時（臺灣士林地方法院八十六年度易字第二六三八號，起訴案號為
    臺灣士林地方法院檢察署八十六年度偵字第七四四七號、八四七六號、八六四○
    號），檢察官將上開江晨齊竊取ＳＬ─六四四○號自用小客車部分併該案審理時
    ，即因被告甲○○掩護江晨齊稱「該車是在土城市某家樓下有一位不知名者拿給
    我的」，致臺灣士林地方法院認該併案部分江晨齊不成立竊盜罪而退回，同時江
    晨齊掩護甲○○稱「甲○○夫婦並不知道我要放置贓物」，亦致使臺灣士林地方
    法院判甲○○該部分無罪，有臺灣士林地方法院八十六年度易字第二六三八號刑
    事判決可憑，事後被告甲○○於原審調查時稱「（對在士林地檢所言是不知名之
    人交車予你何意見？）我那時因為江晨齊被關，不想再加罪在他身上」，而江晨
    齊事後也承認竊取上開之車，又甲○○明知江晨齊並非古董商，竟載運大批之古
    董，豈能無疑，且甲○○關於上開寄藏贓物部分於檢察官訊問時稱「．．．他（
    指江晨齊）有很多古董放我那裡，我想這些古董可能是贓物，．．．」、「（房
    子有借給江某放古董？）有，他說他的地方放不下，向我借放，在某日下午與一
    個綽號阿狗的人搬來時，我也有幫忙搬，因東西很多」、「．．．我看到字畫、
    杯子、磁器、碗等，看起來是古董，我想是偷來的，問他是何人（的），他說不
    要問那麼多，．．．」、「（東西搬去後，你們家人是否還住那裡？）有再住，
    等他被捕之後，我才沒住，中間我與家人至朋友家住」、「（是否知道江某有前
    科？）知道，他說要閃警察」，足見甲○○與江晨齊二人互為掩護，從上被告所
    言觀之，被告已知江晨齊是竊盜犯，被告不思與江晨齊保持距離，竟又隨時與其
    在一起，並收受其所竊取來之車，被告所言不知該車係贓車，有違常情，已無可
    採，況被告於警訊時稱「該贓車是於八十六年八月十一日十八時許，在台北縣土
    城市○○路，我駕駛該贓車載江晨齊返回住處，當時江某乘電梯上樓，我走樓梯
    ，走到一半聽到江與警方人員爭吵聲，我就知道出事了，然後我急忙下樓駕車逃
    逸」，更足證明其前已知江晨齊是竊盜犯之情事，再被告駕車逃逸後仍繼續使用
    該車，直至八十六年八月三十一日被警查獲為止，而在該車之行李箱查獲大批之
    竊盜工具（含大型鐵剪、大型活動板手、大型固定板手、中型鐵剪、中型活動板
    手、活動式螺絲起子、平口鉗、斜口鉗、尖嘴鉗、鉗子、十字起子中型、十字起
    子小型、小型一字起子、中型一字起子、勾型板手、尖嘴鉗小型、十字起子、一
    字起子中型─含勾、電焊、銼刀、活動六角板手、自製勾車門用勾刀、玻璃刀、
    手動鑽具、活動板手、剪刀、望遠眼、七孔筒鎖、手套、各式鎖匙九十三支等）
    ，被告稱該批竊盜工具為江晨齊所有，而其於檢察官偵查時亦稱「（該批工具）
    有的放行李箱，有的放在後座，我都把它放到行李箱．．．」，足見被告明知江
    晨齊是竊盜犯，而又無緣無故收受其來路不明之車輛，其言不知係贓物，有違常
    情，所辯無非卸責之詞，自無可採，事證明確，犯行堪以認定。」，此有該案判
    決書可憑，則再審聲請人所主張之上述三項再審理由中所提證據，均於原審審理
    當時已經存在，而為法院及再審聲請人所知，並非事後始發見，且均已為原審審
    酌認定如上開判決所載。
四、綜上所述，本件再審聲請人所據以聲請再審之證據，非刑事訴訟法第四百二十條
    第一項第六款所謂之確實新證據，且無同法第四百二十一條之情形，顯無再審之
    理由，爰依同法第四百三十四條第一項，裁定如主文。
中      華      民      國    九十      年      二      月      二      日
                              臺灣高等法院刑事第十七庭
                                  審判長法  官  陳  正  雄
                                        法  官  許  錦  印
                                        法  官  雷  雯  華
不得抗告。
                                         書記官 陳  思  云
中    華    民    國     九十     年       二       月         二       日


司法院資訊處製作；財團法人民間司法改革基金會備份。
